ACORDAO-COMPLETO-2385571

ACÓRDÃO DE RELAÇÃO

ACÓRDÃO DE RELAÇÃO 12864/2019 ATA 43/2019 - SEGUNDA CÂMARA

Acórdão 12864/2019-TCU-Segunda Câmara
	VISTO, relacionado e discutido estes autos de Admissão, de servidores do Ministério da Defesa-Comando da Aeronáutica (vinculador) , encaminhados a este Tribunal para apreciação na forma da Instrução Normativa TCU 78/2018.
Considerando que nos atos de admissão constantes deste processo foram detectadas a existência dos respectivos desligamentos, conforme verificação da documentação anexada, seja por meio da constatação da existência de ato de desligamento na base Sisac e Siape, ou pela constatação do óbito do servidor;
Considerando o parecer do Ministério Público junto a este Tribunal; 
ACORDAM os Ministros do Tribunal de Contas da União, diante das razões expostas pelo Relator, com fulcro nos arts. 1º, inciso V, e 39, inciso I, ambos da Lei 8.443, de 16 de julho de 1992, c/c os 1º, inciso VIII; 17, II; 62, III; 137, IV; 143, II e 260, do RI/TCU, em:
a) Considerar prejudicado, por perda de objeto, o exame dos atos de pessoal abaixo relacionados cujos efeitos financeiros tenham cessado antes de sua apreciação, por força do art. 7º da Resolução TCU nº 206, de 2007, alterada pela Resolução 237/2010.
b) Informar aos interessados que o presente Acórdão pode ser acessado por meio do endereço eletrônico www.tcu.gov.br/acordaos.
1. Processo TC-Processo 034.769/2019-6 (ATOS DE ADMISSÃO) 
	1.1. Interessados: Breno Jose Nogueira Souza (XXX.198.036-XX) ; Bruno de Souza Soares (XXX.963.656-XX) ; Cristiano da Silva Baeta (XXX.665.266-XX) ; Felipe Alberto Moura de Souza (XXX.506.716-XX) ; Felipe Junior de Paula (XXX.020.916-XX) ; Hyrson Maximiano Soares Maciel (XXX.276.076-XX) ; Joao Victor da Fonseca Sales (XXX.232.646-XX) ; Julio Cesar Leandro (XXX.864.676-XX) ; Junior Elias do Nascimento (XXX.668.536-XX) ; Marcos Adriano Reis Carvalho (XXX.147.796-XX) ; Nelio Emidio de Matos (XXX.115.736-XX) ; Rafael Augusto do Carmo (XXX.415.856-XX) ; Raphael Artur Santana (XXX.783.236-XX) ; Renato dos Reis Lucas (XXX.679.396-XX) ; Rubens de Paula Barbosa (XXX.347.196-XX) ; Saulo de Almeida Silva (XXX.009.666-XX) ; Thiago Leandro Ceolin (XXX.543.996-XX) ; Victor Augusto de Lima Vidal (XXX.277.894-XX) ; Victor Cesar Borges Carneiro (XXX.284.606-XX) ; Washington Lopes Amaral (XXX.316.266-XX) 
	1.2. Órgão/Entidade: Ministério da Defesa-Comando da Aeronáutica (vinculador) 
	1.3. Relator: Ministro Raimundo Carreiro
	1.4. Representante do Ministério Público: Procurador Júlio Marcelo de Oliveira
	1.5. Unidade Técnica: Secretaria de Fiscalização de Pessoal (SEFIP) .
	1.6. Representação legal: não há.
	1.7. Determinações/Recomendações/Orientações: não há.

Segunda Câmara

Breno Jose Nogueira Souza (XXX.198.036-XX); Bruno de Souza Soares (XXX.963.656-XX); Cristiano da Silva Baeta (XXX.665.266-XX); Felipe Alberto Moura de Souza (XXX.506.716-XX); Felipe Junior de Paula (XXX.020.916-XX); Hyrson Maximiano Soares Maciel (XXX.276.076-XX); Joao Victor da Fonseca Sales (XXX.232.646-XX); Julio Cesar Leandro (XXX.864.676-XX); Junior Elias do Nascimento (XXX.668.536-XX); Marcos Adriano Reis Carvalho (XXX.147.796-XX); Nelio Emidio de Matos (XXX.115.736-XX); Rafael Augusto do Carmo (XXX.415.856-XX); Raphael Artur Santana (XXX.783.236-XX); Renato dos Reis Lucas (XXX.679.396-XX); Rubens de Paula Barbosa (XXX.347.196-XX); Saulo de Almeida Silva (XXX.009.666-XX); Thiago Leandro Ceolin (XXX.543.996-XX); Victor Augusto de Lima Vidal (XXX.277.894-XX); Victor Cesar Borges Carneiro (XXX.284.606-XX); Washington Lopes Amaral (XXX.316.266-XX)

RAIMUNDO CARREIRO

não há.

Procurador Júlio Marcelo de Oliveira

ATOS DE ADMISSÃO (ADS)

Secretaria de Fiscalização de Pessoal (SEFIP).